【裁判字號】    97,交簡上緝,1
【裁判日期】    970909
【裁判案由】    過失傷害
【裁判全文】
臺灣屏東地方法院刑事判決           97年度交簡上緝字第1號
上  訴  人  臺灣屏東地方法院檢察署檢察官
被      告  甲○○
                    現於臺灣高雄第二監獄
上列上訴人因過失傷害案件，不服本院96年年度交簡字第1 號
96年1 月31日刑事簡易判決（檢察官聲請簡易判決處刑案95年度
偵字第6997號），提起上訴，本院第二審合議庭判決如下︰
    主      文
原判決撤銷。
甲○○因過失傷害人，處拘役伍拾捌日，減為拘役貳拾玖日，如
易科罰金，以銀元參佰元即新台幣玖佰元折算壹日。
    事實及理由
一、被告之犯罪事實、證據及比較新舊法部分，如本院刑事簡易
    判決書所載（如附件）。上訴人檢察官則循告訴人之請求以
    原審量刑過輕為由提起上訴。
二、按原審論罪科刑所依之修正前刑法第284 條第1 項前段之罪
    ，其法定刑為6 月以下有期徒刑、拘役或5 百元以下罰金，
    原審斟酌被告素行、犯後坦承犯行等一切情狀，量處被告拘
    役50日並諭知如易科罰金之折算標準，量刑尚稱妥適，上訴
    人檢察官循告訴人之請求以原審量刑過輕為由提起上訴，尚
    無理由。然查被告犯後於警方偵查時雖坦承為肇事者，然於
    檢察官偵查時即未依期到庭應詢，其於本院審理中更係通緝
    到案，自無何接受裁判情事，自不得依修正前刑法第62條前
    段規定減輕其刑，上訴意旨雖未指摘及此，然原審即有誤用
    ，尚有未合。次查被告犯罪在96年4 月24日以前，依中華民
    國九十六年罪犯減刑條例規定，應減其宣告刑二分之一，原
    判決亦未及適用，併有未洽，合應撤銷原判決。（被告係96
    年8 月21日經本院發布通緝，於97年2 月22日自動向警方歸
    案，是其於96年1 月間雖另案遭通緝，然與本案無關，參照
    最高法院97年度台非字第252 號判決意旨，本案依法仍應予
    以減刑，附此述明。）
四、核被告所為，係犯修正前刑法第284 條第1 項前段之罪。茲
    審被告犯行所生之危害及犯後態度等一切情狀，量處如主文
    所示之刑，並依前述減刑條例規定，減其宣告刑二分之一，
    併依修正前刑法第41條第1 項前段，諭知易科罰金之折算標
    準。
五、依刑事訴訟法455 條之1 第3 項、第369 條第1 項前段、第
    364 條、第299 條、刑法第2 條第1 項前段、第284 條第1
    項前段、修正前刑法第41條第1 項前段，罰金罰鍰提高標準
    條例第1 條前段、修正前罰金罰鍰提高標準條例第2 條、中
    華民國九十六年罪犯減刑條例第2 條第1 項第3 款、第7 條
    ，判決如主文。
本案經檢察官劉昀到庭執行職務。
中    華    民    國    97    年    9     月    9     日
                  刑事第一庭    審判長法  官  潘正屏
                                      法  官  趙家光
                                      法  官  曾吉雄
以上正本證明與原本無異。
不得上訴
中    華    民    國    97    年    9     月     9    日
                                      書記官   唐明煌


司法院資訊處製作；財團法人民間司法改革基金會備份。
